【裁判字號】    97,台上,3805
【裁判日期】    970814
【裁判案由】    詐欺
【裁判全文】
最高法院刑事判決            九十七年度台上字第三八０五號
上  訴  人  台灣高等法院檢察署檢察官
被      告  甲○○（原名高秀華）
上列上訴人因被告詐欺案件，不服台灣高等法院中華民國九十七
年六月十二日第二審判決（九十七年度上訴字第一四六三號，起
訴案號：台灣士林地方法院檢察署九十四年度偵字第一二三五九
號），提起上訴，本院判決如下：
    主  文
上訴駁回。
    理  由
按刑事訴訟法第三百七十七條規定，上訴於第三審法院，非以判
決違背法令為理由，不得為之。是提起第三審上訴，應以原判決
違背法令為理由，係屬法定要件。如果上訴理由書狀並未依據卷
內訴訟資料，具體指摘原判決不適用何種法則或如何適用不當，
或所指摘原判決違法情事，顯與法律規定得為第三審上訴理由之
違法情形，不相適合時，均應認其上訴為違背法律上之程式，予
以駁回。本件原判決撤銷第一審之判決，改判仍論處被告甲○○
（原名高秀華）共同連續意圖為自己不法之所有，以詐術使人將
本人之物交付罪刑。並以公訴人認被告冒用「蔡秀玲」等人名義
偽造標單，持以冒標互助會會款，涉有刑法第二百十六條、第二
百二十條、第二百十條偽造準私文書罪嫌部分，不能證明其犯罪
，因公訴人認與上開科刑部分有方法結果之牽連關係，屬裁判上
一罪，故不另為無罪判決之諭知，已綜合全部卷證資料，參互研
析判斷，敘明其斟酌取捨而得心證之理由。從形式上觀察，並無
判決違背法令之情形存在。上訴意旨對於原判決以無證據足認被
告涉有偽造標單罪嫌，究竟如何違背法令，未依據卷內訴訟資料
具體指摘，僅漫稱被告冒標會款時，有無其他會員亦表示願標取
該次會款，被告是否因此偽造標單以取信於該會員，原判決未加
調查說明，理由尚嫌欠備等語，憑己見任意指摘，難謂符合第三
審上訴之法定要件。又原判決以被告之責任為基礎，審酌刑法第
五十七條各款所列事項等一切情狀，量處適當之刑，已於理由內
論敘綦詳，既未逾法定刑度，復無失出失入之情形，不生違背法
令之問題。而量定刑罰之事實，以經自由證明為已足，只須存在
於卷內而得以考見，即無礙事實審法院就此所為之審酌。上訴意
旨以原判決未說明量刑事由之具體依據，於法有違等各節，亦與
法律規定得為第三審上訴理由之違法情形，不相適合。其上訴為
違背法律上之程式，應予駁回。又原判決依刑法第三百三十九條
第一項論處被告罪刑，原屬刑事訴訟法第三百七十六條第四款所
列不得上訴於第三審法院之案件；惟本件起訴書係以被告涉有刑
法第三百三十九條第一項詐欺取財、第二百十六條、第二百二十
條、第二百十條行使偽造準私文書罪嫌，兩罪有方法結果之牽連
關係，提起公訴。檢察官對於起訴之行使準偽造私文書部分既有
所爭執，應認其得提起第三審上訴，併予說明。
據上論結，應依刑事訴訟法第三百九十五條前段，判決如主文。
中    華    民    國  九十七  年    八    月   十四   日
                      最高法院刑事第十一庭
                          審判長法官  花  滿  堂
                                法官  黃  正  興
                                法官  陳  東  誥
                                法官  林  錦  芳
                                法官  魏  新  和
      本件正本證明與原本無異
                                      書  記  官
中    華    民    國  九十七  年    八    月   十八   日
                                                    m


司法院資訊處製作；財團法人民間司法改革基金會備份。
